Contact

Rua Bicuíba, 1209, Ap 21B, Patamares 71986313631 (Home) rodrigodqs@gmail.com

www.linkedin.com/in/rodrigo-dequeiroz-22269417 (LinkedIn)

Top Skills

Systems Analysis
Software Development
SQL

Languages

Inglês (Full Professional)

Rodrigo de Queiroz

Analista de sistemas sênior na Concremat Engenharia e Tecnologia Salvador

Summary

14 de experiência na área de desenvolvimento e análise de sistemas. Conhecimentos em PHP, Transact-SQL (T-SQL), PostgreSQL, javascript, jquery, Bootstrap, html e bancos SQL em geral. Formação voltada ao mercado e ao desenvolvimento ágil de sistemas utilizando a IDE Maker, da Softwell Solutions.

Dentre as atividades desempenhadas se destacam modelagem de dados, criação e manutenção da base de dados, com suas triggeres e funções, análise de sistemas, levantamento de requisitos e necessidades junto ao cliente, definição, entendimento e melhoria dos fluxos e processos envolvidos nas rotinas automatizadas pelo sistema.

As competências ainda incluem implantação do sistema e ajustes, gestão de projetos e tarefas, treinamento e manutenção e melhoria de sistemas já existentes, otimizando rotinas e processos identificados como gargalos.

Capacidades pessoais:

Inglês fluente
Boa capacidade de comunicação
Raciocínio Lógico
Trabalho em equipe e para a equipe
Objetividade e proatividade
Alta capacidade de aprendizado

Experience

Concremat Engenharia e Tecnologia Analista de sistemas sênior August 2021 - Present (6 months)

Desenvolvimento de sistemas sob demanda

QUALIVIDA ATENDIMENTO DE SAÚDE EXTRA HOSPITALAR

Analista de sistemas sênior

January 2021 - August 2021 (8 months)

Salvador, Bahia, Brasil

Analisar, desenvolver e propor soluções para o sistema de atendimento de Home Care interno da empresa. Modernização e melhoria dos fluxos e processos, análise de requisitos, otimização de rotinas e consultas.

Plataforma: Maker

Banco: SQL Server e Postgres

Embasa

Analista de sistema

February 2019 - August 2021 (2 years 7 months)

Salvador e Região, Brasil

Manutenção, correção e melhoria dos sistemas de gerenciamento de empreendimentos. O sistema é utilizado principalmente pela diretoria de engenharia para, dentre outros, controlar os custos, contratos, status, planilha financeira, medição do andamento do empreendimento.

Atualmente em expansão, o sistema irá atender outras áreas da empresa nas atividade desempenhadas estão o desenvolvimento de novas rotinas e módulos, conceituação e definição dos processo e ampliação do escopo do sistema e a capacidade do mesmo atender às necessidades da empresa.

Conceituação, modelagem de dados, levantamento de requisitos e desenvolvimento dos sistemas de regularização ambiental e a nova versão do sistema de Licitações e Credenciamento da Embasa

Plataforma: Maker Bootstrap

Banco:: Postgresql

MA Serviços de Software e Desenvolvimento Tecnológico Analista de sistemas

January 2017 - January 2021 (4 years 1 month)

Análise, modelagem de dados, levantamento de requisitos, definição de processos, desenvolvimento e implantação e treinamento de sistemas.

Santa Casa de Misericódria da Bahia:

Sistema de Gestão de Patrimônio Imobiliário - O sistema controle os contratos de aluguel, incluindo a geração dos títulos para pagamento, havendo integração com o sistema financeiro da Santa Casa (MV) para geração dos boletos e aviso de quitação dos mesmos

Sistema de Gestão de Escola - O sistema controla as escolas e creches beneficentes da Santa Casa, incluindo controle de turma, horários, professores e disciplinas, com previsão para integração com o MEC

Insituto Priorit (Rlo de Janeiro) - em desenvolvimento

Sistema de Atendimento Terapeutico - O instituto Priorit é destaque no atendimento a Autistas. O sistema sendo desenvolvido engloba todas as etapas de controle, desde o financeiro, passando pela avaliação inicial e tratamentos diversos, incluindo um sistema de pesquisas e métricas de evolução do tratamento dos pacientes, que já está sendo usado para pequisa universitária. Esse sistema inclui um aplicativo mobile (desenvolvido em Maker e Bootstrap), já em fase de testes.

Anax Tecnologia e Gestão Software Development Analyst May 2011 - December 2018 (7 years 8 months) Salvador Area, Brazil

Desenvolvimento de diversos sistemas, desde a sua concepção à entrega ao clientes, incluindo as etapas de levantamento de requisitos, modelagem de dados, definição de processos e implantação e treinamento do sistema, fazendo a gestão dos projetos e tarefas envolvidas

Alguns sistemas desenvolvidos:

Perícia Médica Financeiro Atendimento Hospitalar

Plataforma: Maker

Banco: SQL Server e Postgresql

MA Serviços de Software e Desenvolvimento Tecnológico Analista de sistemas June 2014 - May 2015 (1 year) São Paulo e Região, Brasil

Desenvolvimento de sistema de atendimento de unidades de pronto atendimento. Levantamento de requisitos, definição de processos, modelagem de dados e desenvolvimento de software

Plataforma: Maker

Banco de Dados: Postgresql

Sofcon Consultoria Sistemas E Servicos Programador de sistemas June 2010 - June 2011 (1 year 1 month)

Salvador e Região, Brasil

Desenvolvedor de sistema financeiro comercializados pela empresa responsável por implementar as rotinas e processos no sistema

Plataforma - Maker Banco - SQL Server

Defensoria Pública do Estado da Bahia Analista de desenvolvimento de software December 2009 - March 2010 (4 months) Salvador e Região, Brasil

Desenvolvimento do sistema de atendimento ao cidadão da Defensoria Pública do Estado da Bahia

Plataforma: Maker

Banco de Dados: Postgresql

Mediar Gestão e Serviços de Saúde Programador June 2008 - August 2009 (1 year 3 months)

Salvador Area, Brazil

Analisar, desenvolver e implantar sistema de gestão hospitalar.

Plataforma: Maker

Banco de Dados: Postgresql

Education

Universidade Salvador

Pós Graduação, Projetos Ágeis para Aplicativos Móveis · (2019 - 2020)

Universidade Salvador graduação, sistemas para web · (2007 - 2009)